【裁判字號】    98,訴,1666
【裁判日期】    990226
【裁判案由】    違反毒品危害防制條例
【裁判全文】
臺灣臺南地方法院刑事判決              98年度訴字第1666號
公  訴  人  臺灣臺南地方法院檢察署檢察官
被      告  乙○○
上列被告因違反毒品危害防制條例案件，經檢察官提起公訴（98
年度毒偵字第2277號），被告於本院準備程序中先就被訴事實為
有罪之陳述，受命法官於聽取當事人意見後，本院合議庭裁定由
受命法官獨任進行簡式審判程序，判決如下：
    主  文
乙○○施用第一級毒品，累犯，處有期徒刑捌月。扣案之第一級
毒品海洛因貳小包（驗餘合計淨重零點零陸柒公克）沒收銷燬之
。
    事實及理由
一、本件犯罪事實及證據，除犯罪事實欄一第10行「施用第一級
    毒品海洛因」之記載補充為「施用第一級毒品海洛因1次」
    、倒數第2行「乙○○經採尿送驗結果呈嗎啡陽性反應」之記
    載補充為「乙○○在有偵查犯罪職權之公務員或機關知悉其
    施用海洛因犯行前，當場主動向臺南市警察局第六分局大林
    派出所員警供承有施用毒品，自首上開犯行，並同意採尿送
    驗結果呈嗎啡陽性反應，始查悉上情」等語；(2)證據部分：
    證據清單（一）之記載補充為：「被告於警詢、偵訊之供述
    及於本院準備程序、審理時之自白」，餘均引用檢察官起訴
    書之記載（如附件）。
二、按除簡式審判程序、簡易程序及刑事訴訟法第376條第1款、
    第2款所列之罪之案件外，第一審應行合議審判；次按除被
    告所犯為死刑、無期徒刑、最輕本刑為3年以上有期徒刑之
    罪或高等法院管轄第一審案件者外，於法院行準備程序進行
    中，被告先就被訴事實為有罪之陳述時，審判長得告知被告
    簡式審判程序之旨，並聽取當事人、代理人、辯護人及輔佐
    人之意見後，裁定進行簡式審判程序，刑事訴訟法第273條
    之1第1項及284條之1分別定有明文。本件被告被訴毒品危害
    防治條例第10條第1項之罪，乃除死刑、無期徒刑、最輕本
    刑為3年以上有期徒刑以外之罪，亦為刑事訴訟法第376條第
    2款之罪之案件，其於本院準備程序中就被訴事實為有罪之
    陳述，經告知簡式審判程序之旨，並聽取公訴人、被告之意
    見後，本院認為適宜進行簡式審判程序，依刑事訴訟法第27
    3條之2、第159條第2項之規定，不適用傳聞法則有關限制證
    據能力之相關規定；並得依同法第310條之2準用第454條之
    規定製作略式判決書，合先敘明。
三、次按觀察、勒戒或強制戒治執行完畢後，5年以內再犯毒品
    危害防制條例第10條之罪者，檢察官應依法追訴，同條例第
    23條第2項定有明文。查被告曾前因施用毒品案件，經本院
    以96年度毒聲字第464號裁定送觀察、勒戒後，認有繼續施
    用毒品之傾向，復經本院以96年度毒聲字第609號裁定令入
    戒治處所施以強制戒治，嗣認無繼續戒治之必要，裁定停止
    戒治處分，於97年6月3日釋放出所，指揮書執行完畢日期為
    97年9月3日，並經臺灣臺南地方法院檢察署檢察官以97年度
    戒毒偵字第126號為不起訴處分確定等情，有臺灣高等法院
    被告前案紀錄表及臺灣臺南地方法院檢察署刑案資料查註紀
    錄表各1件在卷可憑。其於強制戒治處分執行完畢後5年內再
    犯本件施用第一級毒品海洛因之罪，揆之上述規定，即應依
    法追訴、審理。
四、按海洛因係由嗎啡經化學合成而製得，經注射進入人體後，
    因代謝而分解又生成嗎啡，因此施打海洛因後，由尿液檢驗
    結果仍為嗎啡反應，核屬科學上正常合理現象，此有行政院
    衛生署管制藥品管理局95年6月29日管檢字第0950007080號
    函文可參。經查，被告於98年10月11日下午15時25分許，同
    意員警採集尿液送驗，先以酵素免疫分析法（EIA）進行篩
    檢，再以氣相層析質譜儀（GC/MS）確認結果，呈可待因（
    803ng/ml）及嗎啡（12528ng/ml）陽性反應，此有臺南市警
    察局第六分局調查乙○○涉嫌毒品案送驗尿液及年籍對照表
    及長榮大學98年10月17日出具之檢驗報告各1紙附卷可稽。
    故被告自白施用第一級毒品海洛因之情，核與上開檢驗結果
    相符，其罪證明確，上開犯行堪予認定。
五、核被告所為，係犯毒品危害防制條例第10條第1項之施用第
    一級毒品罪。被告非法持有第一級毒品之低度行為，為其施
    用之高度行為所吸收，不另論罪。被告有犯罪事實欄所示之
    前科紀錄及徒刑執行等情，有臺灣高等法院被告前案紀錄表
    在案可憑，其於5年以內故意再犯本件有期徒刑以上之罪，
    為累犯，應依刑法第47條第1項規定，加重其刑。又被告犯
    罪後在未被有偵查權之公務員或機關發覺其有施用毒品海洛
    因前，主動向臺南市警察局第六分局大林派出所員警坦承施
    用海洛因、並同意採尿、接受裁判等情，有被告98年11月10
    日18時13分之調查筆錄1份（見警卷第1頁至第3頁），及臺
    南市警察局第六分局刑事案件報告書附卷可稽，被告行為合
    乎自首之要件，爰依刑法第62條前段減輕其刑，並就前開累
    犯加重、自首減輕等事項，依法先加後減之。爰審酌被告施
    用毒品之犯行，在性質上乃屬對自我身心健康之自戕行為，
    尚未嚴重破壞社會秩序、侵害他人權益，然其前因施用毒品
    經觀察、勒戒及強制戒治後，猶不思戒絕革除惡習，再為本
    案犯罪，顯未因前所受之觀察勒戒及強制戒治處分而知所警
    惕，自有使其接受相當時期監禁處遇以教化性情之必要，惟
    被告經查獲後坦承犯行，犯後態度良好，並其犯罪之動機、
    目的、手段等一切情狀，量處如主文所示之刑，以資懲儆。
    又查獲之第一級毒品海洛因，不問屬於犯人與否，應沒收銷
    燬之，毒品危害防制條例第18條第1項前段定有明文。本件
    被告為警查獲，扣案疑似第一級毒品海洛因白色粉未2小包
    （另案查扣，驗前淨重分為0.039公克、0.048公克，驗後淨
    重分為0.029公克、0.038公克），分別經臺南市警察局第六
    分局以毒品檢驗盒試劑初步檢驗、及高雄市立凱旋醫院以化
    學呈色法及氣相層析質譜儀分析法鑑定結果，確含第一級毒
    品海洛因之成分，此有臺南市警察局第六分局搜索扣押筆錄
    、扣押物品目錄表、查獲毒品危害防制條例案毒品初步檢驗
    報告單、高雄市立凱旋醫院濫用藥物成品檢驗鑑定書各1紙
    在卷可佐，足徵該扣案物係屬毒品危害防制條例第2條第2項
    第1款所列之第一級毒品，應依毒品危害防制條例第18條第1
    項前段之規定沒收。至於因鑑定而耗損部分，即無庸再予沒
    收銷燬。
六、據上論斷，依刑事訴訟法第273條之1第1項、第299條第1項
    前段、第310條之2、第454條，毒品危害防制條例第10條第1
    項，第18條第1項刑法第11條前段、第47條第1項、第62條前
    段，判決如主文。
本案經檢察官甲○○到庭執行職務。
中    華    民    國    99    年    2    月    26    日
                  刑事第七庭  法  官  田幸艷
以上正本證明與原本無異。
如不服本判決應於收受本判決後10日內向本院提出上訴書狀，並
應敘述具體理由。其未敘述上訴理由者，應於上訴期間屆滿後20
日內向本院補提理由書狀（均須按他造當事人之人數附繕本）「
切勿逕送上級法院」。
                              書記官  莊文茹
中    華    民    國    99    年    2     月    26    日
附錄本案論罪科刑法條：
毒品危害防制條例第10條第1項
施用第一級毒品者，處 6月以上 5 年以下有期徒刑。

司法院資訊處製作；財團法人民間司法改革基金會備份。
